臺灣新竹地方法院刑事判決　　　　　　　96年度簡上字第22號
上　訴　人
即　被　告　乙○○
上列上訴人即被告因違反動產擔保交易法案件，不服本院新竹簡
易庭於中華民國95年11月30日所為之95年度竹簡字第935 號刑事
簡易判決（聲請簡易判決處刑案號：95年度調偵字第116 號）提
起上訴，本院管轄第二審之合議庭判決如下：
    主      文
上訴駁回。
乙○○緩刑貳年。
    事實及理由
壹、構成犯罪事實：
    乙○○於民國92年9 月24日，以動產擔保交易法設定動產抵
    押之方式，向復華商業銀行股份有限公司（以下簡稱復華銀
    行）提供其所有之車牌號碼CX－1293號自用小客車為動產擔
    保，而辦理消費性貸款，借貸新臺幣（下同）20萬元，為動
    產擔保交易之債務人，而復華銀行並於同日將上開債權及動
    產抵押擔保併同移轉給匯豐汽車股份有限公司（以下簡稱匯
    豐公司）。約定自92年10月24日起至95年9 月24日止，分36
    期給付，每月1 期，每期付款7,420 元，及該車停放地點為
    新竹縣竹北市○○里○ 鄰○○路○ 段55巷6 號，乙○○於擔
    保債權未全部付清前，應以善良管理人之注意保管或使用該
    自用小客車，不得任意遷移、出賣、出質、移轉、抵押或為
    其他處分。詎其在貸得上開款項後，僅付款9 期，即拒不付
    款，意圖為自己不法之利益，於93年6 月25日，以該標的物
    向設於新竹縣新豐鄉之大華當舖典當，得款5 萬元，致匯豐
    公司追索無著受有20萬340 元之損害。
貳、認定犯罪事實所根據的證據及理由：
一、程序部分：
    按傳聞法則之重要理論依據，在於傳聞證據未經當事人之反
    對詰問予以核實，乃予排斥，惟若當事人已放棄對原供述人
    之反對詰問權，於法院審判時表明同意該等傳聞證據可作為
    證據，基於證據資料愈豐富，愈有助於真實發現之理念，並
    貫徹刑事訴訟法修法加重當事人進行主義之精神，確認當事
    人對於證據能力有處分權之制度，傳聞證據經當事人同意作
    為證據，法院認為適當者，亦得為證據。另當事人對於傳聞
    證據表示「沒有意見」，而未於言詞辯論終結前聲明異議（
    Without Objection ），應視為已有將該等傳聞證據採為證
    據之同意，此刑事訴訟法第159 條之5 定有明文。本案被告
    於本院審理程序中已表示對本院所提示調查之卷內人證物證
    之證據能力沒有意見，迄本院辯論終結前，被告亦未爭執本
    案證據之證據能力，依刑事訴訟法第159 條之5 第2 項之規
    定，應視為被告已同意本案相關之傳聞證據均可作為證據，
    本院斟酌本案卷內之證據並非非法取得，亦無證明力明顯過
    低之情形，且經本院於審判期日依法進行證據之調查、辯論
    ，被告於訴訟上之程序權，已受保障，前開各該證據，均得
    採為證據，先予敘明。
二、實體部分：
（一）被告乙○○於檢察官偵查中及本院審理訊問時之自白。
（二）告訴代理人甲○○於警局詢問時及偵查中之指訴。
（三）匯豐公司復華商業銀行分期申請表暨約定書影本、貸款暨
      動產抵押契約書影本、動產擔保交易動產抵押設定登記申
      請書影本、動產擔保交易（動產抵押）移轉契約書影本、
      客戶分期款繳款紀錄查詢、客戶催收紀錄、收當物品資料
      、匯豐公司變更登記表及臺北市政府營利事業登記證車籍
      作業系統－查詢認可資料各1 紙附卷可查。
、論罪科刑的理由：
一、按行為後法律有變更者，適用行為時之法律。但行為後之法
    律有利於行為人者，適用最有利於行為人之法律，刑法第2
    條第1 項定有明文。被告於犯罪時之刑法第41條第1 項前段
    規定：「犯最重本刑為5 年以下有期徒刑以下之刑之罪，而
    受6 個月以下有期徒刑或拘役之宣告，因身體、教育、職業
    、家庭之關係或其他正當事由，執行顯有困難者，得以1 元
    以上3 元以下折算1 日，易科罰金。」，又被告行為時之易
    科罰金折算標準，修正前罰金罰鍰提高標準條例第2 條前段
    （現已刪除）規定，就其原定數額提高為100 倍折算1 日，
    則本件被告行為時之易科罰金折算標準，應以銀元300 元折
    算1 日，經折算為新台幣後，應以新台幣900 元折算為1 日
    。惟95年7 月1 日修正公布施行之刑法第41條第1 項前段則
    規定：「犯最重本刑為5 年以下有期徒刑以下之刑之罪，而
    受6 個月以下有期徒刑或拘役之宣告者，得以新台幣1 千元
    、2 千元或3 千元折算1 日，易科罰金。」，比較修正前後
    之易科罰金折算標準，以95年7 月1 日修正公布施行前之規
    定，較有利於被告，則應依刑法第2 條第1 項前段，適用修
    正前刑法第41條第1 項前段規定，定其折算標準。
二、論罪：被告乙○○為動產擔保交易之債務人，於擔保債權未
    付清前，竟將該標的物予以出質，並不繳納餘款，致生損害
    於債權人，其有牟取不法利益之意圖甚明，核其所為係犯動
    產擔保交易法第38條之罪。
三、科刑：本案經本院管轄第二審之合議庭審理結果，認原審以
    被告罪證明確，適用刑事訴訟法第449 條第1 項前段、第45
    4 條第2 項，動產擔保交易法第38條，刑法第2 條第1 項前
    段、第11條前段、修正前刑法第41條第1 項前段，罰金罰鍰
    提高標準條例第1 條前段、修正前罰金罰鍰提高標準條例第
    2 條，現行法規所定貨幣單位折算新臺幣條例第2 條等規定
    ，逕以簡易判決處刑，量處被告乙○○拘役40日，如易科罰
    金，以銀元300 元即新臺幣900 元折算1 日，其認事用法，
    並無違誤，量刑亦屬妥適。
肆、被告乙○○上訴意旨略以：被告貸款已經還畢，且告訴人公
    司也願意原諒被告之行為，希望能獲得緩刑的機會等等。
一、經查，量刑的輕重及緩刑之宣告，屬事實審法院得依職權自
    由裁量之事項，苟已斟酌刑法第57條各款所列情狀而未逾越
    法定刑度，且未宣告緩刑，不得遽指為違法。且在同一犯罪
    事實與情節，如別無其他加重或減輕之原因，下級審量定之
    刑，亦無過重或失輕之不當情形，則上級審法院對下級審法
    院之職權行使，原則上應予尊重。
二、本件原審法院量處被告拘役40日，並諭知易科罰金之折算標
    準，經核刑度尚屬允恰，雖未宣告緩刑，但被告未能具體指
    摘原審判決未予宣告緩刑有何違背法令之情事，故其進而請
    求撤銷原判決改判宣告緩刑，尚屬無據，其上訴應予駁回。
伍、緩刑：按犯罪在新法施行前，新法施行後，緩刑之宣告，應
    適用新法第74條之規定（最高法院95年度第8 次刑事庭會議
    決議七參照）。查被告前未曾因故意犯罪受有期徒刑以上刑
    之宣告，有臺灣高等法院被告前案紀錄表及刑案資料查註紀
    錄表各1 份在卷可參，因一時疏失，致罹刑章，事後坦承犯
    行，並已與告訴人達成和解，告訴人亦表明不願追究之意，
    此有清償證明書影本、刑事聲請狀各1 紙在卷可查，經此偵
    審程序及科刑判決，被告應當已知所警惕，相信不會再犯，
    本院因認被告所受宣告之刑，以暫不執行為適當，爰併予宣
    告緩刑2 年，以啟自新。
陸、適用法律依據：
一、程序法方面：依刑事訴訟法第455 條之1 第1 項、第3 項、
    第368 條。
二、實體法方面：刑法第74條第1 項第1 款。
本案經檢察官魏廷勳到庭執行職務。
中　　華　　民　　國　　96　　年　　4 　　月　　11　　日
                  刑事第四庭審判長法  官  林秋宜
                                  法  官  劉兆菊
                                  法  官  馮俊郎
以上正本證明與原本無異。
本件判決不得上訴。
中　　華　　民　　國　　96　　年　　4 　　月　　12　　日
                                  書記官  鄧雪怡
附錄本案論罪科刑實體法條全文：
動產擔保交易法第38條：
動產擔保交易之債務人，意圖不法之利益，將標的物遷移、出賣
、出質、移轉、抵押或為其他處分，致生損害於債權人者，處3
年以下有期徒刑、拘役或科或併科6,000 元以下之罰金。
